臺灣桃園地方法院刑事判決　　　　　　　100年度訴字第418號
公　訴　人　臺灣桃園地方法院檢察署檢察官
被　　　告　曹長壽
指定辯護人　陳錦川律師
上列被告因違反槍砲彈藥刀械管制條例案件，經檢察官提起公訴
（99年度偵字第18002 號），本院判決如下：
    主  文
曹長壽未經許可，寄藏手槍，處有期徒刑伍年貳月，併科罰金新
臺幣陸萬元，罰金如易服勞役，以新臺幣壹仟元折算壹日。扣案
如附表編號一所示之物沒收。
    事  實
一、曹長壽與真實姓名年籍不詳，綽號「百祥」、「阿誠」之成
    年男子係因案入監服刑而相識之友人。而因「百祥」知悉曹
    長壽是時所執行案件將於民國98年間假釋出監，乃先將如附
    表編號一所示之槍枝1 支，及如附表編號二至四所示之子彈
    共11顆交予「阿誠」，並要求「阿誠」轉交予曹長壽保管。
    俟曹長壽於98年4 月24日假釋出監後，「阿誠」即於同年 6
    月間（起訴書誤載為5 月）某日，在新北市鶯歌區○○○路
    平交道上之某檳榔攤內，將如附表所示之槍枝、子彈交付予
    曹長壽，而曹長壽明知具有殺傷力之手槍、子彈，係屬槍砲
    彈藥刀械管制條例所列管之違禁物，未經中央主管機關許可
    ，不得持有，竟仍基於寄藏槍枝、子彈之犯意，予以收受並
    自該時起應允保管之。嗣曹長壽因故與他人發生糾紛，為求
    防身乃將如附表所示之槍枝、子彈隨身攜帶，而於99年7 月
    4 日下午6 時許，在桃園縣桃園市○○路1119號1 樓，為獲
    報前往之員警查獲，始知上情，並扣得如附表所示之物。
二、案經桃園縣政府警察局移請臺灣桃園地方法院檢察署檢察官
    偵查後提起公訴。
    理  由
壹、程序事項：
    本案認定犯罪事實所引用之本案卷內所有卷證資料（包含文
    書證據、物證等證據），並無證據證明係公務員違背法定程
    序所取得，且被告曹長壽及其指定辯護人，於本院審理終結
    前就卷內所有之卷證資料之證據能力均表示無意見，又卷內
    之文書證據，亦無刑事訴訟法第159 條之4 之顯有不可信之
    情況與不得作為證據之情形，則依刑事訴訟法第159 條之 5
    之規定，本案認定犯罪事實所引用之本案卷證所有文書證據
    、物證等證據，均有證據能力。
貳、實體事項：
一、上開犯罪事實，業據被告曹長壽迭於警詢、偵查及本院審理
    中坦承不諱，且扣案如附表所示之槍枝、子彈，經送鑑定後
    ：(一)槍枝部分（即如附表編號一所示）認係口徑9mm 制式半
    自動手槍，為美國SMITH & WESSON廠5906型，槍號遭磨滅，
    經以電解腐蝕法重現結果，研判槍號為VYA2250 ，槍管內具
    5 條右旋來復線，擊發功能正常，可供擊發同口徑制式手彈
    使用，認具殺傷力；(二)子彈部分：認係口徑9mm 制式子彈 1
    顆，彈底具撞擊痕跡（即如附表編號二所示）、口徑9mm 制
    式子彈10顆（即如附表編號三、四所示）、經試射後，均可
    擊發，認均具殺傷力，有內政部警政署刑事警察局99年7 月
    28日刑鑑字第0990094602號槍彈鑑定書、100 年7 月27日刑
    鑑字第1000085098號函各1 份在卷可稽；此外，復有現場查
    獲照片可佐，足認被告之自白與事實相符，而堪以採信，是
    本案事證明確，被告犯行洵堪認定，應依法論科。
二、核被告曹長壽所為，係犯槍砲彈藥刀械管制條例第7 條第 4
    項之未經許可寄藏手槍罪，及同條例第12條第4 項之未經許
    可寄藏具有殺傷力之子彈罪。被告以一行為同時寄藏手槍及
    具有殺傷力之子彈，為想像競合犯，應從一重論以未經許可
    寄藏手槍罪。被告之選任辯護人雖辯稱本案應適用槍砲彈藥
    刀械管制條例第18條第4 項之規定予以減輕或免除其刑云云
    ，惟查：該條例第18條第4 項之要件乃係「犯本條例之罪，
    於偵查或審判自白，並供述全部槍砲、彈藥、刀械之來源及
    去向，因而查獲或因而防止重大危害治安事件之發生者」，
    而本案被告固有供承其所寄藏之槍枝、子彈來源為「百祥」
    ，然此乃係綽號，尚不足使偵查機關得藉以特定該人之真實
    年籍身份，並據以「查獲」，而遍查卷內資料，亦無法證明
    被告供出「百祥」後，有因而防止重大危害治安事件發生之
    情事存在，是本案之情形實與上開構成要件有別，辯護人辯
    稱應援引該條項之規定而減輕或免除被告之刑責，即有誤會
    。爰審酌被告未經許可寄藏手槍及子彈之行為，具有顯在之
    危險性，嚴重威脅社會治安，惟兼衡其於犯後均能坦承犯行
    ，態度尚可，併本案所查扣之槍枝、子彈數量非多等一切情
    狀，量處如主文所示之刑，並就罰金部分諭知易服勞役之折
    算標準。
三、扣案如附表編號一所示之槍枝，經鑑定後具有殺傷力一節已
    如上述，自屬違禁物無訛，爰併依刑法第38條第1 項第1 款
    之規定，不問屬於犯人與否，宣告沒收之。至扣案如附表編
    號二至四所示之子彈共11顆，因均業經試射而喪失違禁物之
    性質；而另扣案之本票及保管條各1 本，則查無積極證據可
    證與被告所犯本案之罪有何關聯，是就此部分均不另為沒收
    之諭知，檢察官聲請就扣案如附表編號二至四所示之子彈亦
    應宣告沒收，容有誤會，附此敘明。
據上論斷，應依刑事訴訟法第299 條第1 項前段，槍砲彈藥刀械
管制條例第7 條第4 項、第12條第4 項，刑法第11條前段、第55
條、第42條第3 項前段、第38條第1 項第1 款，判決如主文。
本案經檢察官洪敏超到庭執行職務。
中    華    民    國   100    年    8     月    11    日
                    刑事第十庭  審判長法  官  江德民
                                      法  官  黃鏡芳
                                      法  官  蘇昌澤
以上正本證明與原本無異。
如不服本判決應於收受判決後10日內向本院提出上訴書狀，並應
敘述具體理由。其未敘述上訴理由者，應於上訴期間屆滿後20日
內向本院補提理由書(均須按他造當事人之人數附繕本)「切勿逕
送上級法院」。
                                      書記官  李佳穎
中    華    民    國   100    年    8     月    15    日
附錄論罪科刑依據之法條：
槍砲彈藥刀械管制條例第7條
未經許可，製造、販賣或運輸火砲、肩射武器、機關槍、衝鋒槍
、卡柄槍、自動步槍、普通步槍、馬槍、手槍或各類砲彈、炸彈
、爆裂物者，處死刑、無期徒刑或7年以上有期徒刑；處徒刑者
，併科新臺幣3千萬元以下罰金。
未經許可，轉讓、出租或出借前項所列槍砲、彈藥者，處無期徒
刑或5年以上有期徒刑，併科新臺幣1千萬元以下罰金。
意圖供自己或他人犯罪之用，而犯前二項之罪者，處死刑或無期
徒刑；處徒刑者，併科新臺幣5千萬元以下罰金。
未經許可，持有、寄藏或意圖販賣而陳列第1項所列槍砲、彈藥
者，處5年以上有期徒刑，併科新臺幣1千萬元以下罰金。
意圖供自己或他人犯罪之用，以強盜、搶奪、竊盜或其他非法方
法，持有依法執行公務之人所持有之第1項所列槍砲、彈藥者，
得加重其刑至二分之一。
第 1 項至第 3 項之未遂犯罰之。
槍砲彈藥刀械管制條例第12條
未經許可，製造、販賣或運輸子彈者，處1年以上7年以下有期徒
刑，併科新台幣500萬元以下罰金。
未經許可，轉讓、出租或出借子彈者，處6月以上5年以下有期徒
刑，併科新台幣300萬元以下罰金。
意圖供自己或他人犯罪之用，而犯前二項之罪者，處3年以上10
年以下有期徒刑，併科新台幣700萬元以下罰金。
未經許可，持有、寄藏或意圖販賣而陳列子彈者，處5年以下有
期徒刑，併科新台幣300萬元以下罰金。
第 1 項至第 3 項之未遂犯罰之。
附表：
┌──┬─────────┬──┬─────┬────────┬────────┐
│編號│物   品   名   稱 │數量│ 槍枝管制 │ 鑑  定  結  果 │ 鑑  定  報  告 │
│    │                  │    │ 編    號 │                │                │
├──┼─────────┼──┼─────┼────────┼────────┤
│ 一 │口徑9mm 制式半自動│1 支│0000000000│擊發功能正常，可│內政部警政署刑事│
│    │手槍，為美國 SMITH│    │          │供擊發同口徑制式│警察局99年7 月 6│
│    │& WESSON廠5906型，│    │          │手彈使用，認具殺│日刑鑑字第099009│
│    │號遭磨滅，經以電解│    │          │傷力            │4602號鑑定書    │
│    │腐蝕法重現結果，研│    │          │                │                │
│    │判槍號為VYA2250 ，│    │          │                │                │
│    │槍管內具5 條右旋來│    │          │                │                │
│    │復線（含彈匣1 個）│    │          │                │                │
├──┼─────────┼──┼─────┼────────┼────────┤
│ 二 │口徑9mm 之制式子彈│1 顆│無        │經試射，可擊發，│同上            │
│    │，彈底具撞擊痕跡  │    │          │認具殺傷力      │                │
├──┼─────────┼──┼─────┼────────┼────────┤
│ 三 │口徑9mm 之制式子彈│4 顆│無        │同上            │同上            │
├──┼─────────┼──┼─────┼────────┼────────┤
│ 四 │口徑9mm 之制式子彈│6 顆│無        │同上            │內政部警政署刑事│
│    │                  │    │          │                │警察局100 年7 月│
│    │                  │    │          │                │27日刑鑑字第1000│
│    │                  │    │          │                │085098號函      │
└──┴─────────┴──┴─────┴────────┴────────┘